Minutes et répertoires du notaire Hippolyte LEJEUNE, 26 septembre 1833 - 29 juillet 1863 (étude IX)
Archives nationales
- Minutes de Hippolyte LEJEUNE, 28 septembre 1833 - 29 juillet 1863; MC/ET/IX/1195 - MC/ET/IX/1359
  - Minutes. 1851, avril - juin, avril - juin 1851; MC/ET/IX/1305
    - Donation., 28 avril 1851; MC/ET/IX/1305
      Relations: épouse de l'intervenant 2, au service de l'intervenant 3.
    - Vente, maison (quart indivis) terre et pres, 71a, 300f, Chapelle-Moche (la) (Orne)., 29 avril 1851; MC/ET/IX/1305
      Nom, qualité: (M.) Patou, Francois.
      Profession: messager.
      Domicile: Vittefleur (Seine-Maritime).
      Relations: héritier de l'intervenant 4.
      Nom, qualité: (Mme ou Mlle) Patou, Julie Anne.
      Profession: couturiere, Paris (Paris).
      Domicile: Paris (Paris) rue Saint-Honore, 108.
      Relations: veuve de l'intervenant 3, héritier de l'intervenant 4.
      Nom, qualité: (M.) Robillard, Pierre Francois Charles.
      Nom, qualité: (Mme ou Mlle) Patou, Anne.
      Domicile: Chapelle-Moche (la) (Orne).
      Relations: sœur de l'intervenant 1, sœur de l'intervenant 2
    - Donation entre vifs, dépôt de pièces, avance d'hoirie, 13650f et rente etat 5%, 63f., 30 avril 1851; MC/ET/IX/1305
      Nom, qualité: (Mme ou Mlle) Leroux-Douville, Jeanne Adelaide.
      Domicile: Paris (Paris) rue Princesse, 4.
      Nom, qualité: (M.) Lecomte, Nicolas.
      Profession: lieutenant-colonel d'infanterie legere (ancien).
      Domicile: Paris (Paris) rue de l'Egout, 5.
      Nom, qualité: (personne morale) Lecomte (enfants).
      Relations: enfants de l'intervenant 1, enfants de l'intervenant 2
    - Bail, maison (3), loyer 8800f, Paris (Paris) rue du Cherche-Midi, 33-35., 30 avril 1851; MC/ET/IX/1305
      Nom, qualité: (M.) Rocault, Hugues Pierrf.
      Domicile: Paris (Paris) quai Malaquais, 19.
      Nom, qualité: (M.) Grousset, Louis Augustin.
      Profession: entrepreneur de peinture, Paris (Paris).
      Domicile: Paris (Paris) rue Jacob, 38
    - Succession, délivrance de legs., 1er mai 1851; MC/ET/IX/1305
      Nom, qualité: (Mme ou Mlle) Blondel, Eulalie Genevieve.
      Profession: dame de confiance, Paris (Paris).
      Domicile: Paris (Paris) boulevard Saint-Martin, 8.
      Relations: au service de l'intervenant 2.
      Nom, qualité: (M.) Baillon de Fontenay.
      Domicile: Paris (Paris) boulevard Saint-Martin, 8
    - Procès-verbal, transaction avant adjudication de maison, versement comptant 25000f, Boissise-le-Bertrand (Seine-et-Marne) Beaulieu., 2 mai 1851; MC/ET/IX/1305
      Nom, qualité: (M.) Guenot.
      Domicile: Paris (Paris) quai des Ormes, 72
    - Transport, créance, 10000f., 3 mai 1851; MC/ET/IX/1305
      Nom, qualité: (Mme ou Mlle) Dubois, Constantine.
      Relations: séparé(e) de bien par convention de l'intervenant 2, créancier(e) de l'intervenant 3.
      Nom, qualité: (M.) Lefevre, Hyacinthe Julien.
      Domicile: Paris (Paris) rue des Jeuneurs, 44.
      Nom, qualité: (Mme ou Mlle) Dedelay, Elisabeth Charlotte.
      Domicile: Paris (Paris) rue de la Paix, 20.
      Nom, qualité: (M.) Bordenave de, Pierre.
      Nom, qualité: (M.) Gallot, Jean Louis Remy.
      Domicile: Paris (Paris) rue Dauphine, 20
    - Procuration acte, dépôt, representation aux faillites dans le departement de la seine., 5 mai 1851; MC/ET/IX/1305
      Nom: Société Commerciale Dubourg et Cie.
      Domicile: Lyon (Rhône) rue Romarin, 32.
      Nom, qualité: (M.) Guichon, Hippolyte.
      Profession: homme d'affaires, Paris (Paris).
      Domicile: Paris (Paris) rue Neuve-St-Eustache, 44
    - Obligation, emprunt, 100000f., 6 mai 1851; MC/ET/IX/1305
      Nom, qualité: (Mme ou Mlle) Boise de, Rosalie Francoise Euphrosine.
      Domicile: Paris (Paris) rue de l'Universite, 14.
      Nom, qualité: (M.) Montaigu de, Anselme Stanislas Constant.
    - Procuration rente publique, dépôt, vente de rente etat, 12f., 9 mai 1851; MC/ET/IX/1305
      Nom, qualité: (M.) Gerard, Victor Alexandre.
      Profession: infirmier major, Zebdou (algerie).
      Domicile: Zebdou (algerie).
    - Transport, prix partiel d'adjudication de maison, 1000f sur 3600f, Maffliers (95)., 9 mai 1851; MC/ET/IX/1305
      Nom, qualité: (M.) Morra, Joseph.
      Domicile: Paris (Paris) rue de la Victoire, 23.
      Nom, qualité: (Mme ou Mlle) Choiseul de, Appoline Marie Nicolette.
      Domicile: Paris (Paris) rue Saint-Dominique, 115.
      Relations: épouse de l'intervenant 3, adjudicataire des biens de l'intervenant 1.
      Nom, qualité: (M.) Talleyrand de Perigord de, Elie Charles.
      Domicile: Paris (Paris) rue du Faubourg Saint-Denis, 23
    - Mariage., 9 mai 1851; MC/ET/IX/1305
      Nom, qualité: (M.) Dumas, Jean Baptiste.
      Profession: macon (ouvrier), Paris (Paris).
      Domicile: Paris (Paris) rue de l'Ouest, 5.
      Nom, qualité: (M.) Dumas, Pasque.
      Profession: cabaretier, Combronde (Puy-de-Dôme).
      Domicile: Combronde (Puy-de-Dôme).
      Nom, qualité: (Mme ou Mlle) Bernier, Marie Anne.
      Domicile: Paris (Paris) rue Las-Cases, 21.
      Nom, qualité: (M.) Bernier, Eusice.
      Profession: propriétaire cultivateur, Mousseaux (Loir-et-Cher).
      Domicile: Mousseaux (Loir-et-Cher) Herauld (les)
    - Procuration acte, dépôt, representation à conseil de famille., 9 mai 1851; MC/ET/IX/1305
      Nom, qualité: (M.) Lamouroux, Charles Jeamin Leopold.
      Profession: lieutenant, Saint-Etienne (Loire).
      Domicile: Saint-Etienne (Loire).
      Relations: père de l'intervenant 3.
      Nom, qualité: (M.) Vienot, Gustave.
      Domicile: Paris (Paris) rue Lavoisier, 25.
      Nom, qualité: (M.) Lamouroux, Georges Emile Jean.
      État civil: mineur
    - Procuration acte, dépôt, representation à conseil de famille., 9 mai 1851; MC/ET/IX/1305
      Nom, qualité: (M.) Lamouroux, Andre Charles Pierre.
      Profession: secrétaire de sous-prefecture, Philippeville (algerie).
      Domicile: Philippeville (algerie).
      Nom, qualité: (M.) Dumas, Germain.
      Profession: docteur en medecine, Paris (Paris).
      Domicile: Paris (Paris) rue Madame, 4.
    - Testament olographe., 10 mai 1851; MC/ET/IX/1305
      Domicile: Paris (Paris) rue des Dames-de-la-Visitation, 13.
      Nom, qualité: (M.) Bayeux, Alexandre Constant (baron d'empire).
    - Obligation, emprunt, 2000f., 12 mai 1851; MC/ET/IX/1305
      Nom, qualité: (M.) Pelletier, Louis.
      Nom, qualité: (M.) Migeon, Jean Louis Vincent.
      Profession: avoué,Paris (Paris).
    - Testament olographe., 14 mai 1851; MC/ET/IX/1305
      Nom, qualité: (Mme ou Mlle) Courtielle, Jeanne Florence.
      Domicile: Paris (Paris) rue Lamartine, 39.
      Nom, qualité: (M.) Tuault, Jean Baptiste.
    - Succession, notoriété., 15 mai 1851; MC/ET/IX/1305
      Domicile: Paris (Paris) rue du Bac, passage Sainte-Marie, 13.
      Profession: lieutenant-colonel de l'ex-garde imperiale
    - Transport, créance, 175000f., 15 mai 1851; MC/ET/IX/1305
      Nom, qualité: (Mme ou Mlle) Segur de, Marie Charlotte Antoinette.
      Domicile: Paris (Paris) rue de la Pepiniere, 101.
      Relations: épouse de l'intervenant 2, héritier de l'intervenant 3.
      Nom, qualité: (M.) Duval de Bonneval, Guy Charles.
      Nom, qualité: (M.) Legendre de Lucay, Jean Baptiste Charles.
      Nom, qualité: (M.) Murat de, Jean Frederic.
      Domicile: Haye-Descartes (la) (Indre-et-Loire)
    - Quittance, solde de remboursement d'emprunt 175000f sur 800000f., 15 mai 1851; MC/ET/IX/1305
      Nom, qualité: (M.) Brigode de, Louis Henri Pierre Desire.
      Domicile: Paris (Paris) quai Voltaire, 1.
      Relations: créancier(e) de l'intervenant 4.
      Relations: subrogé(e) de l'intervenant 1.
      Domicile: Haye-Descartes (la) (Indre-et-Loire).
      Nom: Société Immobiliere Des Batiments et Galerie Colb04deb0204deb03.
      Domicile: Paris (Paris) rue Vivienne, 4.
      Relations: débiteur de l'intervenant 2, débiteur de l'intervenant 3
    - Procuration acte, prise de possession de succession., 16 mai 1851; MC/ET/IX/1305
      Nom, qualité: (M.) Letocart, Augustin Benoit.
      Profession: marchand de vin (ancien).
      Domicile: Paris (Paris) impasse de Grenelle.
      Nom, qualité: (Mme ou Mlle) Dumonteil, Clotilde Louise.
      Domicile: Paris (Paris) rue Petite-rue-des-Acacias.
      Relations: séparé(e) de bien par justice de l'intervenant 1, héritier de l'intervenant 3.
      Nom, qualité: (M.) Dumonteil.
      Domicile: Paris (Paris) avenue de Breteuil, 68.
      Relations: grand-père de l'intervenant 2
    - Procuration acte, gestion de société commerciale, Paris, orleans (Loiret)., 17 mai 1851; MC/ET/IX/1305
      Nom, qualité: (M.) Gaudry, Roger.
      Domicile: Orleans (Loiret) rue Croix-Par-Dieu, 26.
      Relations: associé(e) de l'intervenant 2.
      Nom, qualité: (M.) Detchemendy, Jean Baptiste Florentin.
      Domicile: Paris (Paris) rue des Petites-Ecuries, 13.
      Relations: associé(e) de l'intervenant 1.
      Nom, qualité: (Mme ou Mlle) Roger, Therese Nathalie.
      Relations: épouse de l'intervenant 2
    - Procuration acte, prise de possession de succession., 19 mai 1851; MC/ET/IX/1305
      Relations: légataire universel de l'intervenant 2.
      Nom, qualité: (M.) Sellier, Jean Frederic.
    - Procuration rente publique, vente de rente etat 5%, 2543f., 19 mai 1851; MC/ET/IX/1305
      Nom, qualité: (M.) Duhamel Fougeroux de Denainvilliers, Hippolyte Henri Marie.
      Domicile: Dadonville (Loiret) chateau de Denainvilliers.
      Nom, qualité: (M.) Ploix, Louis Simeon Adolphe.
      Profession: avocat, Paris (Paris).
    - Succession, inventaire après décès., 21 mai 1851; MC/ET/IX/1305
      Nom, qualité: (Mme ou Mlle) Courteille, Jeanne Florence.
      Domicile: Colombes (Hauts-de-Seine) rue du Moutier, 4.
    - Testament olographe, dépôt., 21 mai 1851; MC/ET/IX/1305
      Nom, qualité: (M.) Yentz, Jean Francois.
      Profession: valet de chambre, Paris (Paris).
      Domicile: Paris (Paris) rue du Faubourg-St-Honore, 23
    - Cautionnement, paiement de condamnation, 2849f., 27 mai 1851; MC/ET/IX/1305
      Nom, qualité: (Mme ou Mlle) Debon, Pauline.
      Domicile: Batignolles (les) (Paris) rue Sainte-Therese, 13.
      Relations: séparé(e) de bien par convention de l'intervenant 2.
      Nom, qualité: (M.) Blanc, Louis.
      Domicile: Batignolles (les) (Paris).
      Nom, qualité: (M.) Nugues, Joseph.
      Profession: négociant, Romans (Drôme).
      Domicile: Romans (Drôme).
      Relations: en proces avec l'intervenant 02
    - Prorogation, remboursement d'emprunt, 2849f., 27 mai 1851; MC/ET/IX/1305
      Domicile: Batignolles (les) (Paris) rue Sainte-Therese, 13
    - Succession, notoriété., 28 mai 1851; MC/ET/IX/1305
    - Transport, créance, 3600f., 30 mai 1851; MC/ET/IX/1305
      Nom, qualité: (Mme ou Mlle) Hardouin, Julie Sophie.
      Domicile: Port-Louis (Morbihan).
      Nom, qualité: (M.) Hebert, Jean Charles Nicolas Bruno.
      Nom, qualité: (Mme ou Mlle) Hebert, Aimee Heraide.
      Domicile: Paris (Paris) rue du Bouloi, 24.
      Relations: fille de l'intervenant 1, épouse de l'intervenant 4.
      Nom, qualité: (M.) Delvigne, Henri Gustave.
      Nom, qualité: (M.) Veronique, Charles (fils).
      Profession: tailleur (marchand), Paris (Paris).
      Domicile: Paris (Paris) rue Taitbout, 30
    - Succession, liquidation, succession, partage., 30 mai 1851; MC/ET/IX/1305
      Nom, qualité: (M.) Poisson, Simeon Denis (pair), (france).
      Profession: president de l'academie des sciences, Paris (Paris).
      Domicile: Paris (Paris) rue de Varenne, 8
    - Succession, liquidation., 30 mai 1851; MC/ET/IX/1305
      Nom, qualité: (M.) Poisson, Simeon Denis.
    - Notoriété, heredite., 31 mai 1851; MC/ET/IX/1305
      Nom, qualité: (M.) Deioannes, Francois Adolphe.
      Profession: horloger bijoutier, Paris (Paris).
      Domicile: Paris (Paris) rue du Faubourg-St-Antoine, 207.
      Relations: héritier de l'intervenant 6.
      Nom, qualité: (M.) Deioannes, Marie Jean Laurent.
      Profession: major de chasseurs à cheval, Saint-Mihiel (Meuse).
      Relations: frère de l'intervenant 1, héritier de l'intervenant 6.
      Nom, qualité: (M.) Deioannes, Edouard Laurent Alphonse.
      Profession: agent comptable de charbonnage, (belgique).
      Domicile: Paturage-Pres-Mons (belgique).
      Nom, qualité: (Mme ou Mlle) Deioannes, Josephine Amelie Elisa.
      Domicile: Mons (belgique).
      Relations: sœur de l'intervenant 1, épouse de l'intervenant 5, héritier de l'intervenant 6.
      Nom, qualité: (M.) Devillez, Barthelemy Adolphe.
      Profession: professeur à l'ecole des mines, Mons (belgique).
      Relations: veuve de l'intervenant 7.
      Nom, qualité: (M.) Bayeux, Alexandre Constant (baron).
    - Procuration générale, prise de possession de succession., 31 mai 1851; MC/ET/IX/1305
      Domicile: Paturage (belgique).
      Relations: sœur de l'intervenant 1.
      Profession: professeur à l'ecole des mines, (belgique).
      Nom, qualité: (M.) Duplan, Jean Pierre.
      Domicile: Paris (Paris) rue Martel, 8
    - Consentement, nomination de legataire universel., 31 mai 1851; MC/ET/IX/1305
      Nom, qualité: (personne morale) Legros (hoirs).
      Domicile: Paris (Paris) passage des Dames Sainte-Marie, 13.
      Domicile: Paris (Paris) passage des Dames-Ste-Marie, 13.
      Relations: légataire universel de l'intervenant 2
    - Tutelle, compte., 2 juin 1851; MC/ET/IX/1305
      Nom, qualité: (Mme ou Mlle) Robelot, Anne Pamela.
      Domicile: Verteillac (Dordogne).
      Relations: tutrice de l'intervenant 2, veuve de l'intervenant 3, épouse de l'intervenant 4.
      Relations: pupilles de l'intervenant 1, héritiers de l'intervenant 3.
      Nom, qualité: (M.) Coudret, Jean Florimond.
      Profession: docteur medecin, Verteillac (Dordogne).
      Domicile: Verteillac (Dordogne)
    - Succession, délivrance de legs., 3 juin 1851; MC/ET/IX/1305
      Domicile: Paris (Paris) rue du Bac, 13.
    - Obligation, emprunt, 16000f., 6 juin 1851; MC/ET/IX/1305
      Nom, qualité: (M.) Lesage, Pierre Etienne Antoine.
      Profession: cultivateur, Mondeville (Essonne).
      Domicile: Mondeville (Essonne).
      Domicile: Paris (Paris) rue de Clery, 96
    - Procuration rente publique, dépôt, vente de rente etat 5%, 9f., 10 juin 1851; MC/ET/IX/1305
      Nom, qualité: (M.) Begue, Baptiste.
      Profession: soldat d'infanterie, Mustapha-Pres-Alger (algerie).
      Domicile: Mustapha-Pres-Alger (algerie).
    - Succession, notoriété., 10 juin 1851; MC/ET/IX/1305
      Nom, qualité: (Mme ou Mlle) Sayer, Francoise Julie.
      Domicile: Vauxbuin (Aisne).
      Nom, qualité: (M.) Pougens de, Marie Charles Joseph.
      Domicile: Vauxbuin (Aisne)
    - Mariage., 11 juin 1851; MC/ET/IX/1305
      Nom, qualité: (M.) Fourniols, Andre.
      Profession: capitaine, Courbevoie (Hauts-de-Seine).
      Nom, qualité: (M.) Fourniols, Guillaume.
      Nom, qualité: (Mme ou Mlle) Duval, Mathilde Emilie.
      Domicile: Paris (Paris) rue Saint-Dominique.
      Nom, qualité: (M.) Duval, Louis Auguste.
      Profession: debitant de tabac, Paris (Paris).
      Domicile: Paris (Paris) rue Saint-Dominique, 143
    - Procuration acte, recouvrement de remboursement d'emprunt, 1325f., 11 juin 1851; MC/ET/IX/1305
      Nom, qualité: (Mme ou Mlle) Massias, Marie Josephe.
      Domicile: Paris (Paris) boulevard Montmartre, 16.
      Nom, qualité: (M.) Pillot, Auguste Jean Charles.
      Domicile: Paris (Paris) rue du Faubourg-Montmartre, 33.
      Nom, qualité: (M.) Sazerac de Limogne, Jean Baptiste Francois.
      Domicile: Paris (Paris) rue de Monceau-du-Roule
    - 188, adjudication de ferme, 186ha, mise-a-pris 320000f, Bonneuil-sur-Marne (Val-de-Marne)., 12 juin 1851; MC/ET/IX/1305
      Domicile: Paris (Paris) rue du Bac, 13
    - Procuration rente publique, dépôt, vente de rente etat 5%, 57f., 12 juin 1851; MC/ET/IX/1305
      Nom, qualité: (Mme ou Mlle) Gautier, Marie Josephine Julie.
      Domicile: Auriol (Bouches-du-Rhône).
      Nom, qualité: (M.) Marloy, Clair Paul Jean Baptiste.
      Profession: docteur en medecine, Auriol (Bouches-du-Rhône).
    - Procuration rente publique, dépôt, vente de rente etat 5%, 101f., 12 juin 1851; MC/ET/IX/1305
      Nom, qualité: (M.) Escoffier, Joseph Louis.
      Profession: cultivateur, Septemes (Bouches-du-Rhône).
      Domicile: Septemes (Bouches-du-Rhône).
    - Quittance, paiement de dot, 115000f., 13 juin 1851; MC/ET/IX/1305
      Nom, qualité: (M.) Poisson, Simeon Henri (aine).
      Profession: employe au ministère des finances, Paris (Paris).
      Domicile: Paris (Paris) Hotel-de-la-Banque-de-France.
      Nom, qualité: (Mme ou Mlle) Bardi de, Anne.
      Domicile: Paris (Paris) rue de Varennes, 8.
      Relations: veuve de l'intervenant 3, mère de l'intervenant 1.
    - Testament olographe, dépôt., 13 juin 1851; MC/ET/IX/1305
      Nom, qualité: (Mme ou Mlle) Desmoutis, Marie Helene.
      Domicile: Saint-Jacques-de-Lisieux (Calvados).
      Nom, qualité: (M.) Depardieu, Alexandre Eugene.
      Domicile: Saint-Jacques-de-Lisieux (Calvados)
    - Procuration revenus, recouvrement de loyers de maison, Paris (Paris) rue Rameau, 40., 13 juin 1851; MC/ET/IX/1305
      Nom, qualité: (M.) Legrand, Louis Joseph.
      Domicile: Paris (Paris) place Cambrai, 8
    - Quittance, solde d'adjudication de maison, 29845f, Paris (Paris) rue de la Cordonnerie, 13., 17 juin 1851; MC/ET/IX/1305
      Nom, qualité: (personne morale) Bazire (hoirs).
      Nom, qualité: (M.) Bazire, Louis Francois.
      Domicile: Paris (Paris) rue de la Cordonnerie, 13.
      Nom, qualité: (M.) Coquelle, Toussaint.
      Domicile: Paris (Paris) rue d'Angouleme-St-Honore, 39.
      Nom, qualité: (M.) Louvet, Pierre Francois.
      Profession: marchand d'abats de veaux, Paris (Paris).
      Domicile: Paris (Paris) rue du Contrat-Social, 6
    - Mainlevée d'opposition, paiement de remplacement au service militaire, 2100f., 20 juin 1851; MC/ET/IX/1305
      Nom, qualité: (M.) Aubril, Casimir Felix.
      Profession: sergent de grenadiers d'infanterie de marine, Saint-Denis (reunion (la)).
      Domicile: Saint-Delis (reunion (la)).
      Nom, qualité: (M.) Deschamps-Butteux, Michel (fils).
      Profession: facteur à la poste aux lettres, Paris (Paris).
      Domicile: Paris (Paris) rue Laborde, 40.
    - Vente, maison, etage (2) belvedere jardin et ile, 35000f, Charenton-le-Pont (Val-de-Marne) rue du Canal, 14., 21 juin 1851; MC/ET/IX/1305
      Nom, qualité: (M.) Schaken, Pierre Jacques Francois.
      Domicile: Schaerbeck-les-Bruxelles (belgique)
    - Succession, délivrance de legs., 23 juin 1851; MC/ET/IX/1305
      Nom, qualité: (M.) Dumonteil, Antoine.
    - 188, adjudication de maisons terrains, 6 lots, 4855m2, mise-a-prix 50000f, Paris (Paris) avenue de Breteuil X avenue de Saxe., 23 juin 1851; MC/ET/IX/1305
      Nom, qualité: (personne morale) Dumonteil (hoirs).
    - 188, adjudication de fonds de restaurant, loyer 8000f, mise-a-prix 12000f, Paris (Paris) Palais-Royal, galerie de Valois, 105, grand-Vatel., 23 juin 1851; MC/ET/IX/1305
      Nom, qualité: (M.) Tavernier, Vindicien.
      Domicile: Paris (Paris) Palais-Royal, galerie de Valois, 105
    - 188, adjudication de créances, 2 lots, 46936f et 4630f, mises-a-prix 100f., 24 juin 1851; MC/ET/IX/1305
      Nom, qualité: (personne morale) Martin (créanciers).
      Nom, qualité: (M.) Martin.
      Profession: courtier en vin, Paris (Paris).
      Domicile: Paris (Paris) rue du Pont-de-la-Reforme, 6.
      Nom, qualité: (personne morale) Morisson (créanciers).
      Relations: 03CRF04.
      Nom, qualité: (M.) Morisson.
      Domicile: Paris (Paris) passage Choiseul, 63
    - Transport, créance, 50000f., 26 juin 1851; MC/ET/IX/1305
      Profession: general de division.
      Nom, qualité: (M.) Labour, Alexandre Edmond.
      Profession: juge au tribunal civil de premier instance de la seine, Paris (Paris).
      Domicile: Paris (Paris) rue Taitbout, 9
    - Quittance, paiement d'adjudication de maison, 62282f, Paris (Paris) rue Servandoni, 8., 27 juin 1851; MC/ET/IX/1305
      Nom, qualité: (M.) Bouche (hoirs).
      Nom, qualité: (Mme ou Mlle) Bouche, Anne Belise.
      Nom, qualité: (M.) Breban, Fleurus.
      Nom, qualité: (M.) Ferret, Francois Alexandre.
      Domicile: Paris (Paris) rue Servandoni, 8
    - Procuration acte, gestion de caisse de maison de commerce., 27 juin 1851; MC/ET/IX/1305
      Domicile: Paris (Paris) rue Rambuteau, 84.
      Nom, qualité: (M.) Guttinger, Jean Ulrich.
      Relations: au service de l'intervenant 1
    - Décharge, recouvrement d'obligation, 110000f., 27 juin 1851; MC/ET/IX/1305
      Profession: juge au tribunal civil de premiere instance de la seine, Paris (Paris).
      Domicile: Paris (Paris) rue Taitbout, 9.
    - Mariage., 28 juin 1851; MC/ET/IX/1305
      Nom, qualité: (M.) Bridel, Louis Philippe Benjamin.
      Profession: pasteur protestant, Paris (Paris).
      Domicile: Paris (Paris) rue de Berlin, 22.
      Nom, qualité: (M.) Bridel, Philippe Louis.
      Profession: pasteur protestant, Lausanne (suisse).
      Domicile: Lausanne (suisse).
      Nom, qualité: (Mme ou Mlle) Koster, Louise.
      Domicile: Paris (Paris) rue Greffulhe, 8.
      Nom, qualité: (M.) Bernus, Jacob Auguste.
      Profession: négociant, Paris (Paris)
    - Procuration générale., 28 juin 1851; MC/ET/IX/1305
      Nom, qualité: (M.) Ligniere, Jules.
      Domicile: Paris (Paris) rue Neuve-St-Eustache, 12.
      Nom, qualité: (Mme ou Mlle) Martinet, Francoise Catherine Heloise.
    - Succession, notoriété., 30 juin 1851; MC/ET/IX/1305
      Nom, qualité: (M.) Claveau de La Granssiere, Michel.
      Domicile: Paris (Paris) rue Tiquetonne, 12
    - Procuration rente publique, dépôt, vente de rente etat 5%, 65f., 30 juin 1851; MC/ET/IX/1305
      Nom, qualité: (M.) Thepaut, Eugene Desire.
      Profession: employe de phare, Alger (algerie).
    - Décharge, paiement de part d'adjudication de maison, 1149f sur 72000f, Paris (Paris) rue Neuve-des-Bons-Enfants, 13., 30 juin 1851; MC/ET/IX/1305
      Nom, qualité: (M.) Masson, Jules Michel.
      Domicile: Paris (Paris) rue du Vingt-Quatre-Fevrier, 18.
      Nom, qualité: (M.) Langronne, Henri.
      Profession: caporal d'infanterie, Digne (Alpes-de-Haute-Provence).
      Domicile: Digne (Alpes-de-Haute-Provence)
    - Procuration rente publique, dépôt, vente de rente etat 3%, 200f., 14 décembre 1851; MC/ET/IX/1305
      Nom, qualité: (M.) Fajas, Francois Achille.
      Domicile: Bayet (Allier).
  - Minutes. 1851, juillet - septembre, juillet - septembre 1851; MC/ET/IX/1306
    - Mariage., 2 juillet 1851; MC/ET/IX/1306
      Nom, qualité: (M.) Goret, Louis Jean (fils).
      Domicile: Paris (Paris) rue de Grenelle, 59.
      Nom, qualité: (M.) Goret, Louis Jean (pere).
      Profession: entrepreneur de menuiserie (ancien).
      Nom, qualité: (Mme ou Mlle) Metivier, Marie Amelie Celeste.
      Domicile: Paris (Paris) rue des Dames-de-la-Visitation, 10.
      Nom, qualité: (M.) Metivier, Jean Jacques.
      Profession: marechal expert, Paris (Paris).
      Domicile: Paris (Paris) rue des Dames-de-la-Visitation, 10
    - Succession, partage., 7 juillet 1851; MC/ET/IX/1306
    - Succession, liquidation., 8 juillet 1851; MC/ET/IX/1306
      Nom, qualité: (M.) Salbat, Nicolas.
      Profession: boucher (ancien marchand), propriétaire, Paris (Paris).
      Domicile: Paris (Paris) rue de la Lune, 37.
      Nom, qualité: (Mme ou Mlle) Desconis, Louise Catherine.
      Domicile: Paris (Paris) rue Meslay, 46.
      Relations: veuve de l'intervenant 1
    - Mariage., 8 juillet 1851; MC/ET/IX/1306
      Nom, qualité: (M.) Menage, Pierre.
      Profession: intéressé dans une maison de draperie, Paris (Paris), rue des Fosses-St-Germain, 29.
      Domicile: Paris (Paris) rue Baillet, 1.
      Relations: fils de l'intervenant 2, associé(e) de l'intervenant 3.
      Nom, qualité: (M.) Menage, Jean Baptiste.